zh-CN: 喷洒器阀门类型: 角阀; 防虹吸; 电池供电; 球阀; 液压; 直通阀; 罐顶阀; 手动; 调压阀; 电磁阀; 其他
de: Sprinklerventiltyp: Winkel; Rückflussverhinderer; Batteriebetrieben; Kugelförmig; Hydraulisch; In Reihe; Glasfaserverstärkt; Manuell; Druckregulierend; Magnetventil; Sonstiges
tr: Sprinkler vanası tipi: Açılı; Sifon önleyici; Pilli; Küre; Hidrolik; Hat içi; Üstten vidalı; Manuel; Basınç düzenleyicili; Solenoid; Diğer
hu: Öntözőszelep típusa: Sarokszelep; Visszacsapó; Elemmel működő; Gömb; Hidraulikus; Soros; Menetes fedéllel ellátott; Manuális; Nyomásszabályozó; Szolenoid; Egyéb
ja: スプリンクラーバルブの種類: 角度; アンチサイフォン; バッテリー駆動; グローブ; 油圧; インライン; ジャートップ; 手動; 圧力調整; ソレノイド; その他
pl: Typ zaworu zraszacza: Kątowe; Zawór antysyfonowy; Zasilanie akumulatorowe; Kulowe; Hydrauliczne; Liniowe; Typ jar-top; Ręczne; Regulujący ciśnienie; Zawór elektromagnetyczny; Inne
bg-BG: Тип на клапан на пръскачката: Ъгъл; Антисифон; Захранване с батерии; Глобус; Хидравлично; Вградено; С капачка; Ръчно; Регулиране на налягането; Соленоиден; Друго
en: Sprinkler valve type: Angle; Anti-siphon; Battery-powered; Globe; Hydraulic; Inline; Jar-top; Manual; Pressure-regulating; Solenoid; Other
ro-RO: Tip de supapă pentru aspersor: Angular; Antisifon; Alimentat cu baterie; Glob; Hidraulic; Aliniat; Capac de borcan; Manual; Reglarea presiunii; Solenoid; Altele
zh-TW: 灑水閥類型: 角度; 防虹吸; 電池供電; 球形; 水力; 直列; 罐蓋; 手動; 壓力調節; 電磁閥; 其他
cs: Typ ventilu postřikovače: Rohové; Antisifon; Na baterie; Přímý regulační; Hydraulický; Inline; Jar-top; Ruční; S regulací tlaku; Solenoid; Jiné
nb: Sprinklerventiltype: Vinkel; Anti-sifon; Batteridrevet; Klode; Hydraulisk; På linje; Krukketopp; Manuell; Trykkregulerende; Solenoid; Annet
ko: 스프링클러 밸브 유형: 각도; 역류 방지; 배터리 구동; 구체; 유압; 인라인; 나사식 뚜껑; 수동; 압력 조절형; 솔레노이드; 기타
pt-PT: Tipo de válvula do aspersor: Angular; Antissifão; Alimentado por bateria; Globo; Hidráulico; Em linha; Tampa do frasco; Manual; Regulador de pressão; Solenóide; Outro
da: Sprinklerventiltype: Vinkel; Anti-sifon; Batteridrevet; Globus; Hydraulisk; Inline; Krukketop; Manuel; Trykregulerende; Solenoid; Andet
it: Tipo di valvola dell'irrigatore: Angolo; Antisifone; Alimentato a batteria; Globo; Idraulico; In linea; Tappo del barattolo; Manuale; Regolatore di pressione; Solenoide; Altro
lt-LT: Purkštuvo vožtuvo tipas: Kampas; Su antisifonu; Maitinamas akumuliatoriumi; Gaublys; Hidraulinis; Tiesus; Su stiklainio tipo dangteliu; Rankinis; Slėgio reguliavimas; Solenoidas; Kita
sv: Typ av sprinklerventil: Vinkel; Anti-sifon; Batteridriven; Glob; Hydraulisk; Inline; Burklock; Manuell; Tryckreglerande; Solenoid; Annat
pt-BR: Tipo de válvula do aspersor: Ângulo; Antissifão; Alimentado por bateria; Globo; Hidráulico; Em linha; Tampa de pote; Manual; Regulador de pressão; Solenoide; Outro
fr: Type de vanne de gicleur: Angle; Anti-siphon; Alimenté par batterie; Globe; Hydraulique; En ligne; Couvercle à vis; Manuel; Régulateur de pression; Solénoïde; Autre
sl-SI: Vrsta ventila za razpršilnik: Angle; Proti sifonu; Baterije; Globus; Hidravlično; Prednja; Vrh kozarca; Ročni; Regulacija tlaka; Solenoid; Druga
nl: Type sproeierklep: Hoek; Anti-sifon; Werkt op batterijen; Wereldbol; Hydraulisch; Inline; Schroefdeksel; Handmatig; Drukregeling; Solenoïde; Overig
fi: Sadettimen venttiilityyppi: Kulma; Takaiskuventtiilillä varustettu; Akkukäyttöinen; Pallo; Hydraulinen; Sisäänrakennettu; Kierrekantinen; Manuaalinen; Paineensäätö; Solenoidi; Muu
ru: Тип клапана спринклера: Угловой; Антисифонный; С питанием от батареи; Сферический; Гидравлический; Прямоточный; Крышка банки; Ручной; С регулировкой давления; Соленоид; Другой
es: Tipo de válvula del aspersor: Ángulo; Antisifón; Funciona con baterías; Globo; Hidráulico; En línea; Tapa de tarro; Manual; Regulador de presión; Solenoide; Otros
hr-HR: Vrsta ventila za prskalicu: Kutni; Antisifon; Na baterije; Globus; Hidraulika; Linijski; Poklopac; Ručno; Regulacija tlaka; Solenoid; Ostalo
el: Τύπος βαλβίδας εκτοξευτήρα: Γωνιακή; Αντισιφώνιο; Με μπαταρία; Τύπου globe; Υδραυλική; Ευθείας ροής; Βάζο με καπάκι; Χειροκίνητη; Ρύθμιση πίεσης; Σωληνοειδές; Άλλο
vi: Loại van vòi phun: Đầu vát; Chống chảy ngược; Chạy pin; Hình cầu; Thủy lực; Thẳng hàng; Nắp bình; Thủ công; Điều áp; Van điện từ; Khác
sk-SK: Typ ventilu postrekovača: Uhlový; Proti spätnému nasatiu vody; Napájaný batériou; Guľový; Hydraulický; Inline; S horným skrutkovateľným uzáverom; Manuálny; Redukčný; Solenoidový; Iné
th: ประเภทวาล์วสปริงเกลอร์: มุม; ป้องกันการดูดกลับ; ใช้พลังงานจากแบตเตอรี่; ทรงกลมลูกโลก; ไฮดรอลิก; อินไลน์; ฝาครอบขวด; มือเข็น; ควบคุมแรงดัน; โซลินอยด์; อื่นๆ